【裁判字號】    99,上易,1083
【裁判日期】    990825
【裁判案由】    竊盜
【裁判全文】
臺灣高等法院臺中分院刑事判決        99年度上易字第1083號
上  訴  人
即  被  告  甲○○
上列上訴人因竊盜案件，不服臺灣臺中地方法院99年度易字第
1999 號中華民國99年7月22日第一審判決（起訴案號：臺灣臺
中地方法院檢察署99年度偵字第12348號），提起上訴，本院判
決如下：
    主    文
上訴駁回。
    理    由
一、按依刑事訴訟法第350條、第361條、第362條、第367條規定
    ，不服地方法院之第一審判決而上訴者，須提出上訴書狀，
    並應敘述具體理由，為上訴必備之程式；其所提出之書狀未
    敘述上訴理由，或僅曾以言詞陳述上訴理由者，均應於上訴
    期間屆滿後20日內補提理由書於第一審法院。第一審法院經
    形式審查，認逾期未補提上訴理由者，應定期間先命補正；
    逾期未補正者，為上訴不合法律上之程式，應以裁定駁回。
    倘已提出上訴理由，但所提非屬具體理由者，則由第二審法
    院以上訴不合法律上之程式，判決駁回。而所謂具體理由，
    必係依據卷內既有訴訟資料或提出新事證，指摘或表明第一
    審判決有何採證認事、用法或量刑等足以影響判決本旨之不
    當或違法，而構成應予撤銷之具體事由，始克當之（例如：
    依憑證據法則具體指出所採證據何以不具證據能力，或依憑
    卷證資料，明確指出所為證據證明力之判斷如何違背經驗、
    論理法則）；倘僅泛言原判決認定事實錯誤、違背法令、量
    刑失之過重或輕縱，而未依上揭意旨指出具體事由，或形式
    上雖已指出具體事由，然該事由縱使屬實，亦不足以認為原
    判決有何不當或違法者（例如：對不具有調查必要性之證據
    ，法院未依聲請調查亦未說明理由，或援用證據不當，但除
    去該證據仍應為同一事實之認定），皆難謂係具體理由，俾
    與第二審上訴制度旨在請求第二審法院撤銷、變更第一審不
    當或違法之判決，以實現個案救濟之立法目的相契合，並節
    制濫行上訴（最高法院97年度臺上字第892號刑事判決意旨
    參照）。
二、上訴人即被告甲○○（下稱被告）不服原審判決提起上訴，
    其上訴理由狀略謂：被告因竊盜案，經原審判處1年2月有期
    徒刑，並令強制工作之保安處分，因被告尚有二名幼兒急需
    扶養照顧，沈重的壓力，一時貪念，而犯下本案，造成無法
    彌補的過錯，被告也相當後悔，誠心悔改，只因原審判決強
    制工作之保安處分，處罰過重，且被告犯有重大精神疾病，
    思考能力並非如正常人靈活，爰請重新判決適當之刑責云云
    。
三、惟按量刑輕重係屬事實審法院得依職權自由裁量之事項，茍
    已斟酌刑法第57條各款所列情狀而未逾法定刑度，即不得遽
    指為違法；且在同一犯罪事實與情節，如別無其他加重或減
    輕之原因，下級審量定之刑，亦無過重或失輕之不當情形，
    則上級審法院對下級審法院之職權行使，原則上應予尊重（
    最高法院72年臺上字第6696號、75年臺上字第7033號判例及
    85年度臺上字第2446號判決意旨參照）。又竊盜犯贓物犯保
    安處分條例第3條第1項規定：18歲以上之竊盜犯、贓物犯，
    有犯罪之習慣者，得於刑之執行前，令入勞動場所強制工作
    。查，被告對原審判決採用證據、認定事實及適用法律等節
    均不爭執，而原審判決理由已詳予載明被告前於民國77 年
    間因竊盜案件，經原審法院77年度訴字第216號判處有期徒
    刑1年，緩刑5年確定，嗣經撤銷緩刑入監服刑，於80年1 月
    1日徒刑執行完畢出監；81年間因贓物案件，經臺灣高等法
    院臺南分院判處有期徒刑6月確定，於83年11月5日徒刑執行
    完畢出監；97年間因收受贓物案件，經臺灣桃園地方法院97
    年度審交簡字第41號判處有期徒刑3月確定；97年間因3 件
    竊盜案件，經臺灣板橋地方法院97年度易字第2406號分別判
    處有期徒刑5月、7月、8月確定，於99年1月15日前開罪刑執
    行完畢等情，有臺灣高等法院被告前案紀錄表在卷可證，並
    審諸被告於97年間因竊盜、贓物等案件入監服刑，甫於99年
    3 月12日縮刑期滿執行完畢出監（竊盜、贓物部分於99年1
    月15日執行完畢，另接續執行公共危險罪之拘役55日，故於
    99 年3月12日出監）。詎被告僅出監2個多月，竟自同年5月
    18 日起至5月24日止短短6日內，分別再犯下本案3件竊盜犯
    行，顯見被告並未記取教訓，且確有犯罪之習慣無訛。參酌
    被告正值壯年，身心均無障礙，並非無工作能力之人，卻不
    思以正途獲取金錢財物，而以竊盜方式巧取財物，其好逸惡
    勞之心態至為灼然，其因此而屢次犯罪成習，亦有前開被告
    前案紀錄表資為佐證，除就被告所犯3件竊盜，經依累犯加
    重其刑，而分別判處有期徒刑9月、4月、4月，並定應執行
    刑1年2月外，並認有令被告入勞動處所強制工作，以培養被
    告之勞動能力，糾正被告好逸惡勞心態之必要，而依竊盜犯
    贓物犯保安處分條例第3條第1項、第4條、第5條第1項前段
    規定，諭知於刑之執行前，令入勞動場所強制工作3年，以
    資矯治等情，顯已注意適用刑法第57條之規定為適當之量刑
    及定執行刑，尚無違誤；且被告於99年3月12日出監後，不
    僅犯本案之3件竊盜罪，尚另於99年3月15日竊取邱添富所有
    之自用小客車，而於本案原審判決前之99年6月25日經臺灣
    板橋地方法院以99年度簡字第5606號判處有期徒刑6月，業
    經確定在案，此有臺灣高等法院被告前案紀錄表及該案判決
    書附於本院卷可稽，並徵諸該另案與本案竊盜案情，被告尚
    非僅係竊取一般不值錢之財物，其係先後竊取他人價值不菲
    之自用小客車、自用小客貨車，並以後者竊取之自用小客貨
    車為載運工具，再陸續竊取載運他人之鷹架、鋼筋變賣，益
    徵被告不以己力謀生，而有竊盜之犯罪習慣，並具社會危害
    性，原審對被告諭知強制工作之保安處分，顯已審酌其行為
    之常習性、嚴重性、危險性及對未來行為之期待性，並合於
    比例原則，亦無違誤。
四、綜上所述，被告之上訴理由，不能認係依據卷內訴訟資料指
    摘或表明第一審判決有何採證、認事、用法或量刑等足以影
    響判決本旨之不當或違法，而構成應予撤銷之具體事由，僅
    徒憑己意請求撤銷改判並從輕量刑，難謂上訴適法，其上訴
    自屬違背法律上之程式，爰不經辯論，駁回其上訴。
據上論斷，應依刑事訴訟法第367條前段、第372條，判決如主文
。
中    華    民    國    99    年    8     月    25    日
            刑事第五庭  審判長法  官  趙  春  碧
                              法  官  何  秀  燕
                              法  官  賴  恭  利
上列正本證明與原本無異。
不得上訴。
                              書記官  林  育  萱
中    華    民    國    99    年    8     月    25    日

司法院資訊處製作；財團法人民間司法改革基金會備份。
